hu: Támogatott hangforrások: AM rádió; AUX; Bluetooth; CD; DAB; FM rádió; SiriusXM; USB; Időjárási sáv; Wi-Fi streamelés; Egyéb
sk-SK: Podporované zvukové zdroje: AM rádio; AUX; Bluetooth; CD; DAB; FM rádio; SiriusXM; USB; Meteorologické pásmo; Streamovanie cez Wi-Fi; Iné
ro-RO: Surse audio suportate: Radio AM; AUX; Bluetooth; CD; DAB; Radio FM; SiriusXM; USB; Bandă meteo; Streaming Wi-Fi; Altele
hr-HR: Podržani audio izvori: AM radio; AUX; Bluetooth; CD; DAB; FM radio; SiriusXM; USB; Meteorološki pojas; Wi-Fi streaming; Ostalo
lt-LT: Palaikomi garso šaltiniai: AM radijas; AUX; „Bluetooth“; CD; DAB; FM radijo imtuvas; SiriusXM; USB; Orų kanalas; Wi-Fi transliavimas; Kita
bg-BG: Поддържани аудиоизточници: AM радио; AUX; Bluetooth; CD; DAB; FM радио; SiriusXM; USB; Метеорологична лента; Wi-Fi стрийминг; Други
nl: Ondersteunde audiobronnen: AM-radio; AUX; Bluetooth; CD; DAB; FM-radio; SiriusXM; USB; Weerband; Wi-fi streaming; Andere
cs: Podporované zdroje zvuku: AM rádio; AUX; Bluetooth; CD; DAB; FM Rádio; SiriusXM; USB; Meteorologické pásmo; Wi-Fi streamování; Jiné
tr: Desteklenen ses kaynakları: AM radyo; AUX; Bluetooth; CD; DAB; FM radyo; SiriusXM; USB; Hava durumu bandı; Wi-Fi akışı; Diğer
fi: Tuetut äänilähteet: AM-radio; AUX; Bluetooth; CD; DAB; FM-radio; SiriusXM; USB; Sääradio; Wi-Fi-suoratoisto; Muu
en: Supported audio sources: AM radio; AUX; Bluetooth; CD; DAB; FM radio; SiriusXM; USB; Weather band; Wi-Fi streaming; Other
es: Fuentes de audio compatibles: Radio AM; Auxiliar; Bluetooth; CD; DAB; Radio FM; SiriusXM; USB; Banda meteorológica; Transmisión por Wi-Fi; Otros
pt-BR: Fontes de áudio suportadas: Rádio AM; AUX; Bluetooth; CD; DAB; Rádio FM; SiriusXM; USB; Banda meteorológica; Streaming via Wi-Fi; Outro
pl: Obsługiwane źródła audio: Radio AM; AUX; Bluetooth; CD; DAB; Radio FM; SiriusXM; USB; Pasmo pogodowe; Strumieniowanie Wi-Fi; Inne
nb: Støttede lydkilder: AM-radio; AUX; Bluetooth; CD; DAB; FM-radioer; SiriusXM; USB; Værbånd; Wi-Fi-streaming; Annet
zh-TW: 支援的音訊來源: AM 廣播; AUX; 藍牙; CD; DAB; 調頻收音機; SiriusXM; USB; 氣象頻道; Wi-Fi 串流; 其他
vi: Nguồn âm thanh được hỗ trợ: Radio AM; AUX; Bluetooth; CD; DAB; Radio FM; SiriusXM; USB; Băng tần thời tiết; Phát trực tuyến Wi-Fi; Khác
th: แหล่งเสียงที่รองรับ: วิทยุ AM; AUX; บลูทูธ; CD; DAB; คลื่นวิทยุเอฟเอ็ม; SiriusXM; USB; คลื่นสภาพอากาศ; สตรีมมิ่งผ่าน Wi-Fi; อื่นๆ
ja: サポートされているオーディオソース: AMラジオ; AUX; Bluetooth; CD; DAB; FMラジオ; SiriusXM; USB; ウェザーバンド; Wi-Fiストリーミング; その他
el: Υποστηριζόμενες πηγές ήχου: Ραδιόφωνο AM; AUX; Bluetooth; CD; DAB; Ραδιόφωνο FM; SiriusXM; USB; Ζώνη καιρού; Ροή wi-fi; Άλλο
ru: Поддерживаемые источники звука: AM-радио; AUX; Bluetooth; CD; DAB; FM-радио; SiriusXM; USB; Метеодиапазон; Потоковая передача Wi-Fi; Другой
it: Sorgenti audio supportate: Radio AM; AUX; Bluetooth; CD; DAB; Radio FM; SiriusXM; USB; Banda meteo; Streaming Wi-Fi; Altro
sv: Stödda ljudkällor: AM-radio; AUX; Bluetooth; CD; DAB; FM-radio; SiriusXM; USB; Väderband; Wi-Fi-streaming; Övrigt
ko: 지원되는 오디오 소스: AM 라디오; AUX; Bluetooth; CD; DAB; FM 라디오; SiriusXM; USB; 기상 대역; 와이파이 스트리밍; 기타
zh-CN: 支持的音频源: AM 电台; AUX; 蓝牙; CD; DAB; 调频收音机; SiriusXM; USB; 气象频段; Wi-Fi 流媒体; 其他
da: Understøttede lydkilder: AM-radio; AUX; Bluetooth; CD; DAB; FM-radio; SiriusXM; USB; Vejrbånd; Wi-Fi-streaming; Andet
de: Unterstützte Audioquellen: AM-Radio; AUX; Bluetooth; CD; DAB; FM-Radio; SiriusXM; USB; Wetterkanal; WLAN-Streaming; Sonstiges
sl-SI: Podprti zvočni viri: AM radio; AUX; Bluetooth; CD; DAB; FM-radio; SiriusXM; USB; Vremenska frekvenca; Pretakanje wi-fi; Drugo
pt-PT: Fontes de áudio suportadas: Rádio AM; AUX; Bluetooth; CD; DAB; Rádio FM; SiriusXM; USB; Banda meteorológica; Transmissão Wi-Fi; Outro
fr: Sources audio prises en charge: Radio AM; AUX; Bluetooth; CD; DAB; Radio FM; SiriusXM; USB; Bande météo; Diffusion Wi-Fi; Autre